【裁判字號】    95,訴,1153
【裁判日期】    950526
【裁判案由】    毒品危害防制條例
【裁判全文】
臺灣高雄地方法院刑事判決              95年度訴字第1153號
公  訴  人  臺灣高雄地方法院檢察署檢察官
被      告  甲○○
上列被告因違反毒品危害防制條例案件，經檢察官提起公訴（95
年度毒偵字第2094號），嗣因被告就被訴事實為有罪之陳述，經
本院合議庭裁定由受命法官獨任適用簡式審判程序審理，本院判
決如下：
    主  文
甲○○連續施用第一級毒品，累犯，處有期徒刑拾月，扣案之注
射針筒及吸管各壹支均沒收銷燬之。
    事  實
一、甲○○前於民國93年間，因竊盜案件，經本院以93年簡字第
    460 號判處有期徒刑3 月確定，又因違反稅捐稽徵法等案件
    ，經本院以93年度簡字第956 號判處應執行有期徒刑6 月確
    定，嗣經定應執行有期徒刑8 月，而於94年4 月9 日縮刑期
    滿，翌日因徒刑執行完畢出監。又因違反毒品危害防制條例
    案件，經本院以92年度毒聲字第3444號裁定令入勒戒處所觀
    察、勒戒後，認有繼續施用毒品之傾向，再經本院以92年度
    毒聲字第4113號裁定令入戒治處所施以強制戒治，嗣因認已
    無繼續強制戒治之必要，再經本院以93年度毒聲字第117 號
    裁定停止戒治，而於93年2 月3 日停止其處分出監，並於93
    年6 月24日保護管束期滿未經撤銷而執行完畢。詎其於前開
    強制戒治執行完畢釋放後5 年內仍不知悔悟，竟基於施用第
    一級毒品海洛因之概括犯意，自95年1 月上旬某日起至同年
    1 月21日晚間7 時止，以1 、2 天1 次之頻率，在高雄市○
    ○區○○街2 號6 樓住處，以針筒注射之方式，連續施用第
    一級毒品海洛因多次。迨於95年1 月22日下午2 時15分許，
    在高雄市苓雅區○○○路與昇平街口，因形跡可疑經警盤查
    ，當場扣得注射針筒及吸管各1 支，始查悉上情。
二、案經高雄市政府警察局苓雅分局報請臺灣高雄地方法院檢察
    署檢察官偵查起訴。
    理  由
一、按本案被告甲○○所犯係死刑、無期徒刑、最輕本刑為3 年
    以上有期徒刑以外之罪，其於準備程序就前揭被訴事實為有
    罪之陳述，經受命法官告知簡式審判程序之旨，並聽取其與
    公訴人之意見後，本院認無不得或不宜改依簡式審判程序進
    行之情事，依刑事訴訟法第273 條之1 第項、第284 條之1
    規定，裁定本案由受命法官獨任進行簡式審判程序，合先敘
    明。
二、上揭犯罪事實，業據被告於警詢、偵訊及本院審理時供認不
    諱，且其經警採集尿液送檢驗結果，亦呈嗎啡陽性反應，此
    有高雄市立凱旋醫院95年2 月9 日檢體編號F-95079 號濫用
    藥物尿液檢驗報告1 紙在卷可稽。又經警查獲之注射針筒及
    吸管各1 支，經送請高雄醫學大學附設中和紀念醫院檢驗結
    果，含有第一級毒品海洛因陽性反應，亦有高雄醫學大學附
    設中和紀念醫院95年5 月2 日報告編號0000-000、0000-000
    號檢驗報告各1 紙附卷可參，足徵被告任意性之自白與事實
    相符，本案事證已臻明確，被告犯行堪以認定。
三、又被告前於92年間，因違反毒品危害防制條例案件，經本院
    以92年度毒聲字第3444號裁定令入勒戒處所觀察、勒戒後，
    認有繼續施用毒品之傾向，再經本院以92年度毒聲字第4113
    號裁定令入戒治處所施以強制戒治，嗣因認已無繼續強制戒
    治之必要，再經本院以93年度毒聲字第117 號裁定停止戒治
    ，而於93年2 月3 日停止其處分出監，並於93年6 月24日保
    護管束期滿未經撤銷而執行完畢，此有臺灣高等法院被告前
    案紀錄表1 份在卷可查，其於前案強制戒治執行完畢釋放後
    5 年內，再犯本案毒品危害防制條例第10條第1 項之罪，犯
    罪事證明確，其所為顯與該條例第23條第2 項之規定相符，
    應予依法論科。
四、按海洛因屬毒品危害防制條例第2 條第2 項第1款所定之第
    一級毒品，不得非法持有、施用，是核被告所為，係犯毒品
    危害防制條例第10條第1 項之施用第一級毒品罪。被告持有
    第一級毒品海洛因進而施用，其持有海洛因之低度行為，應
    為施用之高度行為所吸收，不另論罪。又被告先後多次施用
    第一級毒品海洛因之行為，時間緊接，所犯係構成要件相同
    之罪，顯係基於概括犯意反覆為之，為連續犯，應依法論以
    一罪，並加重其刑。再被告前於93年間，因竊盜案件，經本
    院以93年簡字第460 號判處有期徒刑3 月確定，又因違反稅
    捐稽徵法等案件，經本院以93年度簡字第956 號判處應執行
    有期徒刑6 月確定，嗣經定應執行有期徒刑8 月，而於94
    年4 月9 日縮刑期滿，翌日因徒刑執行完畢出監，此有臺灣
    高等法院被告前案紀錄表1 份在卷可參，其於有期徒刑執行
    完畢後5 年內，再犯本案有期徒刑以上之罪，為累犯，應依
    刑法第47條規定加重其刑，並依同法第70條規定遞加之。爰
    審酌被告施用毒品足以戕害身心健康，滋生其他犯罪，惡化
    社會治安，其經觀察、勒戒、強制戒治後，仍再度施用毒品
    ，顯見其戒毒之意志不堅，自制力不佳，應有入監矯治之必
    要，惟念及被告施用毒品，戕害己身，本質上屬於病患性行
    為，且其犯後已坦承犯行等一切情狀，量處如主文所示之刑
    ，以示懲儆。又查獲之注射針筒及吸管各1 支，經本院送驗
    結果，均含有第一級毒品海洛因，業如前述，且客觀上難以
    析離，均應依毒品危害防制條例第18條第1 項前段規定，予
    以宣告沒收銷燬之。
據上論斷，應依刑事訴訟法第273 條之1 第1 項、第284 條之1
、第299 條第1 項前段，毒品危害防制條例第10條第1 項、第18
條第1 項前段，刑法第11條、第56條、第47條，判決如主文。
本案經檢察官乙○○到庭執行職務。
中    華    民    國    95    年    5     月    26    日
                  刑事第九庭    法  官  謝梨敏
以上正本證明與原本無異。
如不服本判決，應於判決送達後10日內，向本院提出上訴狀。
                                書記官  林志衡
中    華    民    國    95    年    5     月    26    日
附錄本判決論罪之法條：
毒品危害防制條例第10條
施用第1級毒品者，處6月以上5年以下有期徒刑。
施用第2級毒品者，處3年以下有期徒刑。


司法院資訊處製作；財團法人民間司法改革基金會備份。
